【裁判字號】    99,訴,113
【裁判日期】    990408
【裁判案由】    損害賠償
【裁判全文】
臺灣高雄地方法院民事裁定               99年度訴字第113號
原      告  丙○○
被      告  乙○○
上列當事人間請求損害賠償事件，原告提起刑事附帶民事訴訟（
98年度附民字第404 號），由本院刑事庭移送前來，本院裁定如
下：
    主      文
原告之訴及假執行之聲請均駁回。
訴訟費用由原告負擔。
    理      由
一、原告主張：被告乙○○因細故於民國97年7 月24日晚間10時
    30分許，在高雄縣湖內鄉○○街147 巷口處，以手槍槍柄敲
    打伊頭部，致伊受有左前額挫傷、左手肘、左前臂、右手腕
    之擦傷及疑似腦震盪等傷害，又被告乙○○與被告甲○○復
    於97年8 月6 日上午7 時20分許，至伊上班行經之高雄縣路
    竹鄉路○○路○路科十路路口附近，由被告乙○○駕車將騎
    乘車號2JL-318 號重型機車之伊撞倒後，被告2 人再下車共
    同持木棍毆打伊，被告乙○○並再持西瓜刀將伊砍傷，致伊
    受有胸部淺撕裂傷及右手臂手腕、右手前臂深撕裂傷合併與
    多處肌腱斷裂等傷害，伊亦因此有1 年無法工作，受有不能
    工作之損失新台幣（下同）480,000 元，又伊因本件傷害右
    手已成殘廢，身心受有極大痛苦，爰請求精神慰藉金4,000,
    000 元，爰本於共同侵權行為之法律關係，提起本訴。並聲
    明請求：(一)被告應連帶給付原告4,480,000 元及自起訴狀繕
    本送達翌日起至清償日止，按年息5%計算之利息。(二)願供擔
    保為假執行宣告之判決。
二、按「刑事訴訟諭知無罪、免訴或不受理之判決者，除經原告
    之聲請，應將附帶民事訴訟移送管轄法院之民事庭外，應以
    判決駁回原告之訴」，刑事訴訟法第503 條第1 項定有明文
    。是以刑事法院依同法第504 條第1 項規定，將附帶民事訴
    訟以裁定移送於該法院民事庭者，以刑事部分宣告被告有罪
    之判決者為限。如刑事訴訟諭知無罪、免訴或不受理之判決
    ，刑事法院未經聲請，誤將附帶民事訴訟以裁定移送於民事
    庭者，其訴之不合法，並不因移送民事庭而受影響，受移送
    之民事庭仍應以原告之訴為不合法，裁定駁回之（最高法院
    台抗字第233 號裁定意旨參照）。
三、本件原告雖主張被告乙○○有前開傷害行為乃提起本件刑事
    附帶民事訴訟，並請求被告乙○○賠償工作損失及精神上之
    損害云云，惟查，原告為附帶民事訴訟之本院98年度訴字第
    559 號刑事事件並無被告乙○○傷害部分之繫屬，且該判決
    係就被告乙○○所涉恐嚇、毀損器物罪罪嫌部分，以證人之
    證述有疑及無其他積極證據而判決無罪，另被告甲○○之共
    同傷害犯行則為有罪之判決，惟其並未記載被告乙○○之上
    開傷害犯行〔此部分已載明係另由本院（98年度訴字第219
    號之他案號）判決〕，則揆諸前揭說明，被告乙○○於上開
    刑事案件所涉之事實既經本院刑事庭判決無罪，且原告主張
    傷害部分亦未繫屬於該案而為他案所審理，本院刑事庭自應
    就此未繫屬及起訴部分已為無罪判決者，依刑事訴訟法第50
    3 條第1 項前段之規定，以判決駁回原告之訴，惟本院刑事
    庭疏未注意，將此本應以判決駁回之訴，以裁定移送於本院
    民事庭，依上開說明，其訴仍為不合法，本院自應以裁定駁
    回之。又其假執行之聲請亦缺乏宣告之依據，均應予駁回。
四、至於原告與被告甲○○間損害賠償事件部分，由本院另行審
    理。
五、依民事訴訟法第249 條第1 項第6 款、第95條、第78條，裁
    定如主文。
中    華    民    國    99    年    4     月    8     日
                  民事第四庭  法  官  楊淑珍
正本係照原本作成。
如不服本裁定應於送達後10日內向本院提出抗告狀，並繳納裁判
費新台幣1,000元。
中    華    民    國    99    年    4     月    8     日
                              書記官  吳良美

司法院資訊處製作；財團法人民間司法改革基金會備份。
